臺灣臺北地方法院民事裁定
111年度訴字第2608號
原      告  臺灣新竹地方檢察署

法定代理人  張介欽  
訴訟代理人  吳俊賢  
被      告  陳建業  
上列當事人間請求給付補償金事件，本院裁定如下：
    主  文
本件於臺灣新竹地方法院一○九年度醫調字第三號請求損害賠償
事件民事訴訟終結確定或和解、撤回起訴前，停止訴訟程序。
    理  由
一、按訴訟全部或一部之裁判，以他訴訟之法律關係是否成立為
    據者，法院得在他訴訟終結前，以裁定停止訴訟程序，民事
    訴訟法第182條第1項定有明文。
二、原告主張被告係址設新竹縣○○市○○○路000號2樓之源興時尚
    診所（下稱源興診所）之執業醫師，為從事醫療業務之人，
    於民國107年8月17日13時30分許，明知在無手術急迫性之前
    提下，從事胸部整形外科手術，需注意其手術或診斷過程中
    如需使用麻醉藥品，應謹慎用藥，且明知「propofol」（中
    譯異丙酚，下均稱英文名）、「fentanyl」(中譯芬太尼，
    下均稱英文名）等止痛鎮靜劑，均具使病患減緩疼痛之功效
    ，且均具使病患呼吸減緩之作用，嚴重時可能使病患呼吸終
    止，故於對病患使用時，應由另一醫師密切照看病患之呼吸
    、心跳，而不宜由單一醫師同時進行麻醉施打與手術，且應
    切實觀測、紀錄病患之生命徵象，避免於使用上揭高風險麻
    醉藥物時，未能即時查覺病患呼吸減緩而錯失救護機會。而
    依被告之資歷、使用麻醉、執行醫美手術之經驗及當時診所
    之設備、能力、現場情形，查無特別不能注意之情事，被告
    仍疏未注意及此，於同日14時許開始手術後，僅安排訴外人
    劉寶蓮1位未受過麻醉或加護照顧訓練之護理師，即獨自為
    訴外人蕭慧珍進行需進行麻醉之「左右雙乳縮胸」手術，因
    蕭慧珍主訴疼痛，被告遂指揮劉寶蓮以點滴方式連續給予pr
    opofol共44mg、fentanyl共3.2ml、Demerol(中譯名地美露
    ，下稱英文名）共1.2ml後，因蕭慧珍仍感疼痛，遂再指揮
    劉寶蓮以點滴方式給予propofol濃度1％共10mg/mL、20mL/AM
    P加N/S250c.c.滴注等麻醉藥物，蕭慧珍經注入上開藥物後
    ，於同日16時20分許失去意識，被告始驚覺其呼吸異常，因
    手術室內無適當急救設備，故無法即時給予蕭慧珍急救措施
    ，遂通知新竹縣政府消防局（下稱消防局）緊急救護。消防
    局於同日16時37分許到達源興診所，於同日16時47分許轉送
    至東元綜合醫院、新竹馬偕醫院進行搶救治療後，蕭慧珍仍
    於107年10月15日20時8分許，因雙側肺炎併敗血症、尿崩症
    、缺氧性腦病變及心室心搏過速而不治死亡（下稱系爭醫療
    事故）。原告所屬檢察官因認被告就系爭醫療事故涉犯刑法
    第276條過失致人於死罪嫌，業已提起公訴，並經臺灣新竹
    地方法院（下稱新竹地院）以110年度醫訴字第3號受理在案
    。又蕭慧珍之遺屬即訴外人蕭黃阿麵、蕭子承、季○○（因尚
    未成年，故其真實姓名年籍詳卷）分別為蕭慧珍之母、子、
    女，業依犯罪被害人保護法第4條第1項、第6條第1項第1款
    、第9條規定申請遺屬補償金，請求因蕭慧珍死亡而支付之
    醫療費、殯葬費、扶養費及精神慰撫金，經原告所設犯罪被
    害人補償審議委員會審議後，決定補償蕭黃阿麵新臺幣（下
    同）101萬5,511元、蕭子承30萬元、季○○167萬9,606元。爰
    依犯罪被害人保護法第12條第1項規定，請求犯罪行為人即
    被告償還前開犯罪被害補償金合計299萬5,117元。經查，蕭
    黃阿麵、蕭子承、季○○以被告、訴外人源興診所、鄭正禮、
    林寶郎、劉寶蓮就系爭醫療事故須負擔侵權行為損害賠償責
    任為由，於109年8月11日起訴請求分別給付蕭黃阿麵601萬6
    ,634元、蕭子承200萬元、季○○402萬4,412元，經新竹地院
    以109年度醫調字第3號損害賠償事件（下稱系爭損害賠償事
    件）受理在案，而原告先前依蕭黃阿麵、蕭子承、季○○之申
    請，於110年11月18日作成決定認應補償蕭黃阿麵101萬5,51
    1元、蕭子承30萬元、季○○167萬9,606元，並經蕭黃阿麵、
    蕭子承、季○○如數受領等情，有原告提出犯罪被害人補償審
    議委員會決定書、犯罪被害補償金請領書在卷可稽，並經本
    院調取系爭損害賠償事件全卷核閱無誤。是本件原告係依犯
    罪被害人保護法第4條第1項、第6條第1項第1款、第9條規定
    ，就系爭醫療事故對蕭黃阿麵、蕭子承、季○○核發遺屬補償
    金，並依同法第12條第1項規定，於補償金額範圍內，對被
    告進行本件之求償，可見系爭損害賠償事件是否認定被告應
    就系爭醫療事故對於蕭黃阿麵、蕭子承、季○○負擔侵權行為
    損害賠償責任，將影響原告得否請求被告償還犯罪被害補償
    金，足徵本件事實之認定與系爭損害賠償事件之結果相關，
    並以系爭損害賠償事件之法律關係是否成立為據，為免裁判
    兩歧，且衡以兩造對停止訴訟程序均表示沒有意見（見本院
    卷第175至176頁），本院認在系爭損害賠償事件民事訴訟終
    結確定或和解、撤回起訴前，實有裁定停止本件訴訟程序之
    必要。
三、爰依民事訴訟法第182條第1項規定，裁定如主文。
中    華    民    國   111    年     8    月     4    日
                  民事第四庭  審判長法  官　蔡政哲　　　
　　　　　                          法  官　姚水文
　　　　　　　　　                  法  官  林承歆
以上正本係照原本作成。
如對本裁定抗告須於裁定送達後10日內向本院提出抗告狀，並繳
納抗告費新臺幣1,000元。
中    華    民    國   111    年     8    月     4    日
                                    書記官  何嘉倫